【裁判字號】    89,上易,1236
【裁判日期】    890628
【裁判案由】    竊盜
【裁判全文】
臺灣高等法院臺中分院刑事判決                  八十九年度上易字第一二三六號
    上  訴  人  臺灣台中地方法院檢察署檢察官
    被      告  乙○○
右上訴人因竊盜案件，不服台灣台中地方法院八十九年度易字第一○三九號中華民國
八十九年四月二十日第一審判決（起訴案號：台灣台中地方法院檢察署八十九年度偵
字第三五四四號；併案案號：八十九年度偵字第七三二四號），提起上訴，本院判決
如左：
      主  文
原判決撤銷。
乙○○連續竊盜，處有期徒刑捌月。
    事  實
一、乙○○基於意圖為自己不法所有之概括之犯意，於八十九年二月十八日上午九時
    五十分許，在台中縣潭子鄉潭子國小前，利用丙○○所有車牌號碼ＳＲ─二○八
    七號自用小客車引擎未熄火之際，空手竊取該自用小客車，得手後，供己代步使
    用。又於八十九年四月二十六日九時許，在台中縣豐原市○○○路一巷十四號前
    ，見丁○○所有，停放該處，未熄火之車牌號碼ＮＧ─八六００號自用小客車，
    亦乘機空手竊取之，得手後，留供己用。先於八十九年二月二十日零時四十分許
    ，乙○○駕駛上開車輛行經國道一號中山高速公路員林收費站南向處，因未停車
    繳費，形跡可疑，為警上前攔查，加速逃逸時，不慎撞上該國道一號公路西螺交
    流道南向出口匝道護欄，始伏手就範，而為警查獲；又於八十九年五月二日二十
    二時四十分許，在台中市○○○路與進化北路口，為警查獲。
二、案經國道公路警察局第三警察隊報請臺灣臺中地方法院檢察署檢察官偵查起訴；
    及台中市警察局移送檢察官併案審理。
    理  由
一、右開事實，業據被告於警訊及偵、審中坦承不諱，核與被害人丙○○、丁○○指
    述之失竊情節相符，並有車輛竊盜車牌失竊資料個別查詢報表－查詢車輛認可資
    料、台中縣警察局車輛協尋電腦輸入單及贓物認領保管單各二紙附卷可稽，本案
    事證明確，被告犯行堪以認定。
二、核被告所為，係犯刑法第三百二十條第一項之竊盜罪。被告先後二竊盜犯行，時
    間緊接、構成要件相同，顯係基於概括犯意為之，應依連續犯規定論以一罪。移
    送併辦部分與起訴部分有裁判上一罪之關係，亦為起訴效力所及，本院亦應依法
    審判。原審予以論罪科刑，固非無見，惟移送併辦部分，未及審理，尚有未洽。
    檢察官上訴意旨，指摘原審判決未及審酌移送辦部分，為有理由。原判決既有上
    開瑕疵，自應由本院撤銷改判。爰審酌被告之品行、犯罪之動機、目的、手段、
    所生之危害及犯罪後之態度等一切情狀，量處如主文所示之刑。
據上論結，應依刑事訴訟法第三百六十九條第一項前段、第三百六十四條、第二百九
十九條第一項前段，刑法第五十六條、第三百二十條第一項，罰金罰鍰提高標準條例
第一條前段，判決如主文。
本案經檢察官甲○○到庭執行職務。
中      華      民      國    八十九    年    六      月      二十八    日
                                  台灣高等法院台中分院刑事第九庭
                                        審判長法  官  胡  森  田
                                              法  官  康  應  龍
                                              法  官  趙  春  碧
右正本證明與原本無異。
不得上訴。
                                              書記官  廖  來  信
中      華      民      國    八十九     年     六     月    二十九   日
           Ｃ


司法院資訊處製作；財團法人民間司法改革基金會備份。
